【裁判字號】    92,簡抗,21
【裁判日期】    920828
【裁判案由】    給付利息
【裁判全文】
臺灣板橋地方法院民事裁定  九十二年度簡抗字第二一號
    抗  告  人  乙○○
    相  對  人  甲○○
右當事人間請求給付利息事件，抗告人對於中華民國九十二年四月十八日本院板橋簡
易庭九十二年度板簡字第一七號第一審裁定提起抗告，本院裁定如左：
    主      文
抗告駁回。
抗告費用由抗告人負擔。
    理      由
一、抗告意旨略以：抗告人因有即受確認判決之法律利益，於原審言詞辯論終前，就
    相對人於原審據以求償之重要債憑證（借貸契約）聲明確認真偽而為反訴，於法
    未有不合。原審就抗告人之聲明，未於裁判前令當事人有辯論機會，亦未就該項
    聲請為確認判決，逕謂抗告人就該件借貸契約之真正未為爭執，遽認抗告人係就
    同一法律關係重行起訴為不合法，自屬違誤。為此，爰依非訟事件法第二十八條
    準用民事訴訟法第四百八十七條提起本件抗告等語。
二、按「已起訴之事件，在訴訟繫屬中，該訴訟之原告或被告不得更以他造為被告，
    就同一訴訟標的提起新訴或反訴，為民事訴訟法第二百五十三條所明定。所謂就
    同一訴訟標的提起新訴或反訴，不僅指前後兩訴係就同一訴訟標的求為相同之判
    決而言，其前後兩訴係就同一訴訟標的求為相反之判決，亦包含在內。故前訴以
    某法律關係為訴訟標的，求為債極之確認判決，後訴以同一法律關係為訴訟標的
    ，求為消極之確認判決，仍在上開法條禁止重訴之列。」最高法院四十年台上字
    第一五三０號、四十六年台抗字第一三六號判例可資參照。
三、本件抗告人於原審對相對人提起反訴，原係請求「確認被告（即本件相對人）所
    執票號0000000本票債權不存在」，嗣表明變更聲明為「確認被告請求新
    台幣壹佰捌拾萬元之利息債權不存在」，再具狀表示其聲明漏載「自民國九十一
    年九月一日起至清償日止以新台幣陸仟萬元按年息百分之六計算之利息」，有抗
    告人提出之反訴起訴狀、民事聲請狀、民事辯論意旨狀(二)各一件可稽（分別附於
    原審卷第十八頁、第二十五頁、第九十五頁以下），故其最後之反訴聲明應為：
    「確認被告請求新台幣壹佰捌拾萬元及自民國九十一年九月一日起至清償日止以
    新台幣陸仟萬元按年息百分之六計算之利息債權不存在」，抗告意旨所稱：「抗
    告人．．．就相對人於原審據以求償之重要債憑證即借貸契約聲明確認真偽而為
    反訴」云云，意謂抗告人係就證書真偽提起反訴，顯有虛妄。又抗告人於原審所
    提反訴，依其最後之聲明，乃係針對相對人於原審起訴請求之債權提起消極確認
    之訴，該消極確認訴訟所涉法律關係，先前既經相對人於民國九十一年十二月十
    七日對抗告人提起給付訴訟，並由原審加以審理判決，揆諸上揭判例意旨，自不
    許抗告人再就同一訴訟標的另行提起新訴或利用原審程序提起反訴。從而，本件
    抗告人於原審所提反訴，顯不合法，原審裁定駁回其反訴，核無違誤。抗告意旨
    指摘原裁定不當，求予廢棄，為無理由，應由本院駁回其抗告。
四、據上論結，本件抗告為無理由，依民事訴訟法第四百三十六條之二第二項、第四
    百九十二條第一項、第九十五條、第七十八條，裁定如主文。
中      華      民      國    九十二    年      八      月    二十八    日
                                ?  臺灣板橋地方法院民事第三庭
~B審判長法官  黃麟倫
~B法      官  許月珍
~B法      官  朱嘉川
右正本證明與原本無異
依民事訴訟法第四百三十六條之二第二項、第四百八十六條第二項規定，本裁定不得
再為抗告。
中      華      民      國    九十二    年      八      月    二十九    日
~B法院書記官  馬文慶


司法院資訊處製作；財團法人民間司法改革基金會備份。
